【裁判字號】    95,簡聲抗,1
【裁判日期】    950306
【裁判案由】    停止強制執行
【裁判全文】
臺灣桃園地方法院民事裁定             95年度簡聲抗字第1號
抗  告  人  乙○○
上列抗告人與相對人甲○○間聲請停止執行事件，抗告人對於民
國94年11月11日本院桃園簡易庭94年度桃簡聲字第55號裁定提起
抗告，本院裁定如下：
    主  文
抗告駁回。
抗告程序費用由抗告人負擔。
    理  由
一、本件抗告意旨略以：相對人前以本院桃園簡易庭以94年度桃
    簡聲字第55號裁定（下稱原裁定）准予供擔保停止強制執行
    。惟抗告人於收到原裁定前，已於94年11月18日送件辦理實
    行抵押權參與分配，並附上新台幣（下同）130 萬元本票裁
    定，與前件執行名義之20萬元共150 萬元，扣除892,500 元
    ，尚有債權607,500 元，因此不能停止執行。再系爭強制執
    行標的，相對人有向新光人壽保險公司積欠第一順位抵押權
    存在，還有225 萬元借款未清償，相對人現已停止繳納本金
    ，若因此停止繳息，將影響執行求償金額。況該892,500 元
    是利息，相對人硬說是本金，相對人既然借錢自須支付利息
    ，其不思還款，竟以訴訟方式，意圖排除債務，為此，本件
    不得裁定停止執行。原裁定法院未察，竟准予相對人停止強
    制執行之聲請，爰提起抗告，請求廢棄原裁定等語，並提出
    實行抵押權參與分配聲請狀、系爭本票裁定、裁定確定證明
    書各1 件（均影本）、建物登記謄本1 件為證。
二、按強制執行程序開始後，除法律另有規定外，不停止執行。
    再發票人主張本票債權不存而提起確認之訴不合於第一項之
    規定者，法院依發票人聲請，得許其提供相當並確實之擔保
    ，停止強制執行，強制執行法第18條第1 項、非訟事件法第
    195 條第3 項分別定有明文。是債權人聲請強制執行程序開
    始後，債務人即發票人雖未於本票裁定送達後20日內，以系
    爭本票係偽造、變造為由提起確認之訴，惟仍得主張債權不
    存在而提起確認之訴，聲請供相當並確實之擔保，由法院裁
    定停止強制執行。
三、經查：
  (一)本件抗告人前以本院94年度票字第4228號本票強制執行裁定
    為執行名義，向本院聲請對相對人以94年度執字第24913 號
    事件為強制執行，正對相對人所有之不動產強制執行中。嗣
    相對人以系爭本票已清償為由，提起確認本票債權不存在之
    訴，經本院桃園簡易庭以94年度桃簡字第1107號受理，相對
    人進而聲請原審以原裁定准予供擔保停止強制執行在案，業
    經本院調閱上開94年度執字第24913 號強制執行事件卷宗查
    證屬實，是原審裁定認相對人聲請停止本件強制執行，與非
    訟事件法第195 條第3 項規定相符而裁定准其聲請，於法核
    無不合。至於抗告人得否執其他執行名義聲請強制執行，要
    屬另事。
  (二)抗告意旨雖另指稱相對人積欠本票債務尚未清償完畢，相對
    人另有積欠第三人抵押債務，相對人已清償之部分僅為利息
    云云。惟相對人聲請停止強制執行事由既屬存在，則抗告人
    該項指摘，均屬其本案實體上有無理由之問題，核與上揭規
    定尚有不符，仍不足據為聲請否准停止強制執行之依據，或
    據為廢棄原審裁定之理由。是抗告人本件抗告為無理由，其
    抗告應予駁回。
四、依非訟事件法第46條、民事訴訟法第495 條之1 第1 項、第
    449 條第1 項、第95條、第78條，裁定如主文。
中    華    民    國    95    年     3    月    6     日
                  民事第二庭審判長法  官  劉克聖
                                  法  官  張震武
                                  法  官  李昆南
以上正本係照原本作成
如對本裁定抗告，應於收受裁定正本送達後10日內向本院提出抗
告狀，並繳納抗告裁判費新台幣1,000 元。
中    華    民    國    95    年    3     月    6     日
                                  書記官  林吟玲


司法院資訊處製作；財團法人民間司法改革基金會備份。
